Inventaris van het digitaal archief: Deltaprogramma
Nationaal Archief, Den Haag
- Generieke en gebiedsgerichte deelprogramma's van het deltaprogramma, waarin periode 2010-2014 adviezen en voorstellen voor deltabeslissingen en voorkeursstrategieën zijn voorbereid en uitgewerkt, DC153
  - Deelprogramma Rijnmond Drechtsteden. Voorbereiding 2010-2014 adviezen en voorstellen voorkeursstrategie Rijnmond-Drechtsteden., DC157
    - Synthesedocument Rijnmond-Drechtsteden. Beschrijving van onderbouwing van de voorgestelde voorkeursstrategie Rijnmond-Drechtsteden tbv Deltaprogramma 2015, DC364
      - Brondocumenten en literatuur bij synthesedocument voorkeursstrategie Rijnmond-Drechtsteden., DC252
        - 14. A. van Hoorn. Verkenning deltascenario’s voor het Landelijk Gebied Rijnmond-Drechtsteden. Deltaprogramma Rijnmond-Drechtsteden. September 2011., DC-20151860
          - DC-2015_1860-1.PDF
        - 24. A. van der Kraan, Notitie Hoogte primaire waterkeringen Deltadeelprogramma Rijnmond- Drechtsteden probleemanalyse 2.0, Memo met 5 kaarten, 4 juli 2012., DC-20151863
          - DC-2015_1863-1.PDF
        - 19. N. Slootjes, A. Jeuken, T. Botterhuis en Q. Gao. Resultaten MHW-berekeningen tbv probleemanalyse en verkenning hoekpunten. Deltares en HKV. Deltaresrapport april 2011, DC-20151862
          - DC-2015_1862-1.PDF
        - 6. Kansrijke strategieën voor Rijnmond-Drechtsteden. Deelprogramma Rijnmond-Drechtsteden. Juni 2013, DC-20151065
          - DC-2015_1065-1.PDF
        - 99. Risicoanalyse Deltaprogramma Rijmond-Drechtsteden, Infram, 2013, DC-20151064
          - DC-2015_1064-1.PDF
        - 96. Uitgangspunten Deltaprogramma’, excelsheet vs06 21-12-2012, Projectteam Deltainstrumentarium, DC-20151061
          - DC-2015_1061-1.PDF
        - 92. HbR, Havenvisie 2030, Port Compas. Direct the future. Start today. November 2011, DC-20151060
          - DC-2015_1060-1.PDF
        - 98. Programmateam Rijnmond-Drechtsteden, Aanpak proces 2011-2014 Deltaprogramma Rijnmond-Drechtsteden (2014), DC-20151063
          - DC-2015_1063-1.PDF
        - 97. R. Feringa. ‘Reactie op memo over uitgangspunten en aannames Delta-instrumentarium’, memo DGRW, 11-12-2012, DC-20151062
          - DC-2015_1062-1.PDF
        - 148. J. Kind. Gebruik resultaten Blokkendoos DPRD in gebiedsprocessen. Deltares memo april 2014, DC-20151917
          - DC-2015_1917-1.PDF
        - 145. R. Vos, Compilatie van de onderbouwing van de keuze open of gesloten Nieuwe Waterweg (met bijdragen van A. Jeuken en J. Kind; Deltares). DPRD rapport. Mei 2014, DC-20151916
          - DC-2015_1916-1.PDF
        - 150. J. Stijnen en M. Bruinsma. Korte rapportage van de ‘Variant Landelijke Samenhang ’ (VLS) met het Deltamodel 1.1. Memo RWS-WVL tbv het Rekennetwerk Deltaprogramma. Maart 2014, DC-20151919
          - DC-2015_1919-1.PDF
        - 149. W. Walker en M. Haasnoot. White paper Uncertainty Analysis and Decision-making under Uncertainty with the Deltamodel. Deltares. Februari 2011, DC-20151918
          - DC-2015_1918-1.PDF
        - 142. Deltaprogramma Waterveiligheid, Synthesedocument Deltabeslissing Waterveiligheid, 2014, DC-20151913
          - DC-2015_1913-1.PDF
        - 66. B. Kolen. Certainty of uncertainty in evacuation response for threat driven response B. Kolen okt 2013 115713, DC-20151879
          - DC-2015_1879-1.PDF
        - 141. M.J. Kallen, T. Botterhuis, M. Kok. Onderzoek naar verbetering van de veiligheid die de Maeslantkering biedt. HKV-rapport, april 2012., DC-20151912
          - DC-2015_1912-1.PDF
        - 144. N. Slootjes, A. Jeuken, Kosten en effecten van kansrijke maatregelen en strategieen. Deltaresrapport. Juni 2013, DC-20151915
          - DC-2015_1915-1.PDF
        - 143. Deltaprogramma Nieuwbouw en Herstructurering, Synthesedocument Deltabeslissing Ruimtelijke Adaptatie, 2014, DC-20151914
          - DC-2015_1914-1.PDF
        - 60. R.J. Vos. Analyse gevolgen nieuwe Hydraulische Belastingniveaus Hollandsche IJssel voor de opgave en de gevolgen voor de strategie. Deltaprogramma Rijnmond-Drechtsteden. Maart 2014., DC-20151876
          - DC-2015_1876-1.PDF
        - 56. N. Asselman en K. Slager. Kansrijkdomkaart meerlaagsveiligheid, Deltares. Rapport december 2013., DC-20151875
          - DC-2015_1875-1.PDF
        - 65. E. van der Meide, D. Slagter, J. van der Broeke. Evacuatie in Rijnmond-Drechtsteden. Achtergrondrapport DP Rijnmond-Drechtsteden, december 2013., DC-20151878
          - DC-2015_1878-1.PDF
        - 140. Provincie Zuid Holland, 2011, Derde Ronde Toetsing Primaire Waterkeringen; Dijkringgebied 16 - Alblasserwaard en Vijfheerenlanden, DC-20151911
          - DC-2015_1911-1.PDF
        - 64. Provincie Zuid-Holland Relatie compartimenteringskeringen normvoorstel DPV2, DC-20151877
          - DC-2015_1877-1.PDF
        - 139. Hoogheemraadschap Schieland en de Krimpenerwaard, 2013, Eindverslag Verlengde Derde Toetsing primaire waterkeringen, DC-20151910
          - DC-2015_1910-1.PDF
        - 49. Lessen uit vergelijking van mogelijke strategieen juli 2012, DC-20151872
          - DC-2015_1872-1.PDF
        - 52. Kolen, B. & Slootjes, N. Anders omgaan met water. april 2012 PR2297, DC-20151871
          - DC-2015_1871-1.PDF
        - 54. D. Wagenaar, K, de Bruijn, N.Slootjes, T. Terpstra, K. Wojciechowska. Deelrapport 2: Strategie Maatwerk naar risico, Fase Kansrijke Strategieën van het Deltaprogramma. Deltaresrapport, mei 2013., DC-20151874
          - DC-2015_1874-1.PDF
        - 53. A. Krekt. L. Eshuis. Ruimtelijke ontwikkelingen in relatie tot waterveiligheid en zoetwatervoorziening in de regio Rijnmond-Drechtsteden, Arcadis. Februari 2011., DC-20151873
          - DC-2015_1873-1.PDF
        - 46. Memo Haringvlietsluizen als Stormvloedkering Deltares - Robin vd Sligte - dec 2012, DC-20151870
          - DC-2015_1870-1.PDF
        - 138. Provincie Zuid Holland, 2011, Derde Ronde Toetsing Primaire Waterkeringen; Dijkringgebied 15 - Lopiker- en Krimpenerwaard, DC-20151909
          - DC-2015_1909-1.PDF
      - Synthese document Rijnmond Drechtsteden juli 2014, DC-2015881
        - DC-2015_881-1.PDF
  - Deelprogramma Rivieren. Voorbereiding 2010-2014 adviezen en voorstellen voorkeursstrategie Rivieren, DC158
    - Synthese document Rivieren. Beschrijving van onderbouwing van de voorgestelde voorkeursstrategie Rivieren tbv Deltaprogramma 2015, DC359
      - Brondocumenten en literatuur bij synthesedocument voorkeurstrategie Rivieren, DC360
        - 96. HKV, 2014. Bandbreedte hoogwatergeul Varik-Heesselt., DC-20151847
          - DC-2015_1847-1.PDF
        - 89. Deltaprogramma Rivieren, Provincie Gelderland, 2013. Kansrijke strategieën Waal, Merwedes en IJssel, DC-20151846
          - DC-2015_1846-1.PDF
        - 132. Asselman, N. et al., 2014 Prioriteren agenderen en programmeren, DC-20151849
          - DC-2015_1849-1.PDF
        - 107. Deltares, 2014. Impact van normaanpassingen op Voorkeursstrategie, DC-20151848
          - DC-2015_1848-1.PDF
        - 74. Regioproces Neder-Rijn en Lek, 2014. Voorkeursstrategie Neder-Rijn en Lek., DC-20151843
          - DC-2015_1843-1.PDF
        - 70. Deltaprogramma Rivieren, 2013. Maatregelboek regioproces IJssel versie 1.1, DC-20151842
          - DC-2015_1842-1.PDF
        - 115. Breed Bestuurlijk overleg Regioproces Maasvallei, 2013. VKS Maasvallei bestuursnotitie, DC-2015719
          - DC-2015_719-1.PDF
        - 89. Regioproces Waal en Merwedes, 2014. Voorkeursstrategie Waal en Merwedes, DC-20151845
          - DC-2015_1845-1.PDF
        - 81. Ministerie van Infrastructuur en Milieu, Unie van Waterschappen en Interprovinciaal overleg, lopend project 2012-2015. Studie Veiligheid Nederland in Kaart, DC-20151844
          - DC-2015_1844-1.PDF
        - 69. Ministerie van Verkeer en Waterstaat, 2006. Planologische Kernbeslissing Ruimte voor de Rivier, DC-20151841
          - DC-2015_1841-1.PDF
        - 56. Deltaprogramma Rivieren, 2014. Concept DPR-advies Beschermingsniveau (SG Agendastuk 2.1, SG Delta Maas en SG Delta Rijn, 3 februari 2014., DC-20151840
          - DC-2015_1840-1.PDF
        - 06. Deltaprogramma Rivieren, 2012. Bepaling Klimaatopgave 2050 en 2100 voor Rijntakken en Maas: uitgangspunten, methode en koppeling met benedenstroomse gebieden, DC-2015712
          - DC-2015_712-1.PDF
        - 68. CSO, 2011 - 2012. Robuustheidstoets Zutphen 10K172 Eindrapportage Robuustheidstoets Zutphen Rivierkundige analyse, DC-2015635
          - DC-2015_635-1.PDF
        - 140. 161. 182. De Bel, M. 2014. Kosten Effectiviteits Analyse DP Rivieren 1209392-000-VEB-0044, DC-2015678
          - DC-2015_678-1.PDF
        - 34. Deltaprogramma Rivieren, 2013. Contouren voor de Voorkeursstrategie Rivieren., DC-2015711
          - DC-2015_711-1.PDF
        - 54. 79. Deltaprogramma Rivieren - Regioproces Neder-Rijn en Lek, 2014. Regieadvies VKS Neder-Rijn en Lek, DC-2015714
          - DC-2015_714-1.PDF
        - 39 Tweede Kamer, 2014. Motie Vos, kamerstuk 33858, nummer 11, DC-20152175
          - DC-2015_2175-1.PDF
        - 146 Deltaprogramma, 2015. Werk aan de Delta – De beslissingen om Nederland veilig en leefbaar te houden., DC-20152176
          - DC-2015_2176-2.PDF
          - DC-2015_2176-1.pdf
        - 129. HKV Lijn in Water, 2014. Memo RWS Expertsessie Morfologische effecten VKS Rivieren 20132014 PR2672.10, DC-2015713
          - DC-2015_713-1.DOCX
        - 68. Bijlage 14 Robuustheidstoets Zutphen, DC-2015639
          - DC-2015_639-1.PDF
        - 63. Deltaprogramma Rivieren. Regioproces IJssel, 2014. Maatregelenboek bij de VKS naar het jaar 2100., DC-2015716
          - DC-2015_716-1.PDF
        - 60. 62. Deltaprogramma Rivieren. Regioproces IJssel, 2014. VKS naar het jaar 2100, inclusief Ruimtelijke visie en Regioadvies, DC-2015715
          - DC-2015_715-1.PDF
        - 88. 90. Provincie Gelderland, Arcadis & Deltares, februari 2014. Maatregelenboek Voorkeursstrategie Waal en Merwedes., DC-2015718
          - DC-2015_718-1.PDF
        - 71 Deltaprogramma Rivieren | Regioproces IJssel, 2014. Voorkeursstrategie naar het jaar 2100 (inclusief Ruimtelijke Visie en het Regioadvies)., DC-20152171
          - DC-2015_2171-1.PDF
        - 82. 85. Deltaprogramma Rivieren. Regioproces Waal en Merwedes, 2014. Voorkeursstrategie Waal en Merwedes - waterveiligheid, motor voor ontwikkeling, DC-2015717
          - DC-2015_717-1.PDF
        - 74 Deltaprogramma Rivieren | Regioproces Neder-Rijn en Lek, 2014. Voorkeursstrategie Neder-Rijn en Lek (inclusief Ruimtelijke Visie en het Regioadvies)., DC-20152172
          - DC-2015_2172-1.PDF
        - 40 Stratelligence, 2012. Handreiking Adaptief Deltamanagement. in opdracht van Stafbureau deltacommissaris., DC-20152170
          - DC-2015_2170-1.PDF
        - 136. Ouwerkerk S.J., Wojciechowska, K.A. en Barneveld, H.J., 2014. 1209392-000-VEB-0029-v04 Kostenramingen voor dijkversterking. Resultaten KOSWAT, HKV-rapport PR2680, DC-2015670
          - DC-2015_670-1.PDF
        - 12. Asselman N, Levelt O. & Van der Kraan A., 2014 Bodemdaling in het rivierengebied - technische analyses voor DPR Deltares Rapport 1209392-000-VEB-0038, DC-2015630
          - DC-2015_630-1.PDF
        - 57. 58. 105. 106. Asselman, N. 2014. Strategieen DPR doorgerekend op doelbereik (risicoreductie) Deltares Rapport 1209392-000-VEB-030, DC-2015633
          - DC-2015_633-1.PDF
        - 05. Deltaprogramma Rivieren, 2012. Rapportage Probleemanalyse waterveiligheid rivieren en Regio-opgave, DC-2015710
          - DC-2015_710-1.PDF
        - 165. WING, 2014. Analyse rivieren governance advies, DC-2015691
          - DC-2015_691-1.PDF
        - 166. Ministerium fur Klimaschutz, Umwelt, Landwirtschaft, Natur- und Verbraucherschutz des Landes Nordrhein-Westfalen, 2011. Mit dem Wasser leben - Hochwasserschutz in NRW., DC-20151854
          - DC-2015_1854-1.PDF
        - 151. Deltaprogramma Rivieren, 2014. Advies beschermingsniveau Rivieren 18 april 2014, DC-20151853
          - DC-2015_1853-1.PDF
        - 172. Schielen, R.M.J., Augustijn, D.C.M., Sprong, T.A., Doornik, W.E. van, 2014. Reconstruction of the 1374-flood in the Rhine, abstract for Large Rivers Conference, Manuas, Brasil., DC-20151855
          - DC-2015_1855-1.PDF
        - 150. Deltaprogramma Veiligheid, 2014. Technisch-inhoudelijke uitwerking van eisen aan primaire keringen (DPV versie 2.2 definitief)., DC-20151852
          - DC-2015_1852-1.PDF
        - 148. Ministerie van Infrastructuur en Milieu. Ontwerpplan tussentijdse wijziging van het nationaal waterplan, DC-20151851
          - DC-2015_1851-1.PDF
        - 111. en 118. Regioproces Maasvallei, 2013. Ruimtelijke visie Maasvallei 2100 (bijlage nr. 17 bij Voorkeursstrategie Maasvallei), DC-2015723
          - DC-2015_723-1.PDF
        - 68. memo aanvullende berekening maatregelen flessenhals Zutphen 23042012, 11K171/Hoeff/09, DC-2015646
          - DC-2015_646-1.PDF
        - 68. CSO, 2011 Memo Herberekening hydraulische effecten robuustheidstoets Zutphen CSO 10K172 11K171/Hoeff/04, DC-2015725
          - DC-2015_725-1.PDF
        - 28. 31. Deltaprogramma Rivieren, 2012. Werkschrift Zutphen. Samenvatting probleemanalyse en mogelijke strategieën, DC-2015724
          - DC-2015_724-1.PDF
        - 121. Provincie Limburg, 2010. Quick-scan Ruimte voor de Maas., DC-2015727
          - DC-2015_727-1.PDF
        - 137. 139. Lambermont, R., 2014. Basismateriaal voor effectbeschrijving., DC-2015729
          - DC-2015_729-1.DOCX
        - 108. 113. Deltaprogramma Rivieren - Regioproces Noord-Brabant en Gelderland, 2013. Regieadvies Potentiele Voorkeursstrategie Bedijkte Maas, DC-2015728
          - DC-2015_728-1.PDF
        - 126. Lambermont, R. 2014 Effectbeoordeling Voorkeursstrategie Rivieren, DC-2015682
          - DC-2015_682-1.PDF
        - 123. 134. Ouwerkerk, S.J., Wojciechowska, K.A., Barneveld, H.J., 2014. - Kosten voor dijkversterking Deltaprogramma Rivieren - Resultaten KOSWAT, HKV-rapprot PR2680, DC-2015681
          - DC-2015_681-1.PDF
        - 124. 132. 135. Asselman, N. & Van der Zwan, I. 2014. Kostenramingen voor dijkversterking. Deltares Rapport 12009392-000-VEB-0029, DC-2015684
          - DC-2015_684-1.PDF
        - 68. Bijlage 1 Maatregelen LT Robuustheidstoets Zutphen, DC-2015640
          - DC-2015_640-1.PDF
        - 114. 120. Provincie Limburg Regioproces Maasvallei, 2013. VKS Maasvallei Onderzoeksrapportage Fase 2, DC-2015721
          - DC-2015_721-1.PDF
        - 21. Rheinblick 2050, 2010. Assessment of Climate Change Impacts on Discharge in the Rhine River Basin: Results of the RheinBlick2050 Project, Report No. I-23 of the CHR (Commission for the Hydrology of the Rhine Basin), DC-20151829
          - DC-2015_1829-1.PDF
        - 20. 22. 23. Min V&W, Min VROM, Min LNV, 2009. Nationaal waterplan 2009 - 2015. Den Haag, DC-20151828
          - DC-2015_1828-1.PDF
        - 16. Uitgangspunten hydraulische analyses Deltaprogramma Rivieren., DC-20151825
          - DC-2015_1825-1.PDF
        - 19. Ministerie van Verkeer en Waterstaat, 2006. pkb ruimte voor de rivier, DC-20151827
          - DC-2015_1827-1.PDF
        - 18. Ministerie van Infrastructuur en Milieu, 2013. Deltascenario’s 2050-2100 nadere uitwerking 2013., DC-20151826
          - DC-2015_1826-1.PDF
        - 131. Tauw, 2014. Passende beoordeling partiële herziening Nationaal Waterplan, DC-20152159
          - DC-2015_2159-1.PDF
        - Gevoeligheidsanalyse economisch optimale overstromingskansen WV21 voor Deltascenario's 2012, DC-20151103
          - DC-2015_1103-1.PDF
        - 174. Schuurman, N., 2012. Numeriek simulatie van Hydraulische en morfodynamische processen in geul systemen, DC-2015734
          - DC-2015_734-1.PDF
        - 128. 144. Sloff, C.J., Yossef, M.F.M., Mark, R. van der, 2011. Deltaprogramma Rivieren morfologie en scheepvaart Bepalen opgave 2100. Deltares Rapport 1203442-000-VEB-0006, DC-2015612
          - DC-2015_612-1.PDF
        - 51. CSO, 2013 ABG17 2.2.b 2 bijlage Technische evaluatie Rijnstrangen, DC-2015656
          - DC-2015_656-1.PDF
        - 167. 180. Kennis voor Klimaat, Eerd M. van den 2014. Transboundary aspects of water safety, DC-2015733
          - DC-2015_733-1.PDF
        - 179. Deltaprogramma Rivieren en Tygron, 2013-2014. Rivierenviewer en serious gaming, DC-2015735
          - DC-2015_735-1.PDF
        - 125. 127. Asselman, N., 2014. Strategieen DPR doorgerekend op doelbereik (risicoreductie). Deltaresrapport 1209392-000-VEB-0030-v04, DC-2015614
          - DC-2015_614-1.PDF
        - 01. Kennis voor klimaat mei 2014 bevindingen synthesedocument, DC-2015738
          - DC-2015_738-1.PDF
        - 59. Asselman, N & De Kruif, A. - Impact van normaanpassingen op VKS (versie 2). Deltares Memo 1209392-000-VEB-0003, DC-2015693
          - DC-2015_693-1.PDF
        - 154. Asselman, N., en Slager, K., 2013. Kansrijkdomkaarten meerlaagsveiligheid Deltares rapport 1206176-012-VEB-0002, DC-2015730
          - DC-2015_730-1.PDF
        - 160. Deltaprogramma Rivieren, 2013. Criteria voor prioritering van maatregelen en projecten. Verslag stuurgroep Delta Maas en Delta Rijn dd. 25 september 2013 vastgesteld op 20 november 2013., DC-2015732
          - DC-2015_732-1.PDF
        - 64. 66. 92. 98. Levelt O., 2014. Beschrijving maatregelen Deltares Rapport DPR blokkendoos 1209392-000-VEB-0040, DC-2015655
          - DC-2015_655-1.PDF
        - 55. Asselman, N., Levelt, O., en Van der Kraan A., 2014. Bodemdaling in het rivierengebied - Technische analyses voor DPR. Deltares rapport 1209392-000-VEB-0038., DC-20151839
          - DC-2015_1839-1.PDF
        - Deltaprogramma 2014, 2013. Werk aan de Delta – Kansrijke oplossingen voor opgaven en ambities., DC-20151836
          - DC-2015_1836-1.PDF
        - 43. Schielen, R.M.J., 2013. Onderbouwing van uitgangspunt van een maximale afvoer van 18000 m3/s Lobith in 2100, DC-20151835
          - DC-2015_1835-1.DOCX
        - 52. Deltaprogramma IJsselmeergebied, 2013. Notitie Deltastrategie Regio Amsterdam (initiatiefnemers Hoogheemraadschap Amstel, Gooi en Vecht en Gemeente Amsterdam)., DC-20151838
          - DC-2015_1838-1.PDF
        - 50. Rijkwaterstaat - RIZA, DLG en Alterra, 2005. Verkenning Waterberging Rijnstrangen, PKB Ruimte voor de Rivier, DC-20151837
          - DC-2015_1837-1.PDF
        - 04b. Deltaprogramma Rivieren, 2012. Technisch opdrachtdocument Regioprocessen deel 2, DC-2015709
          - DC-2015_709-1.PDF
        - 26. RWS RIZA, 2005. Rampenbeheersingsstrategie Overstromingen Rijn en Maas, DC-20151831
          - DC-2015_1831-1.PDF
        - 04a. Deltaprogramma Rivieren, 2012. Bestuurlijk opdrachtdocument regioprocessen, DC-2015708
          - DC-2015_708-1.PDF
        - Stratelligence, 2012. Handreiking Adaptief Deltamanagement. in opdracht van Stafbureau deltacommissaris., DC-20151833
          - DC-2015_1833-1.PDF
        - 25. Wit, de, 2004. Hoeveel water kan ons land binnenkomen via de maas. Riza werkdocument, DC-20151830
          - DC-2015_1830-1.PDF
        - 38. Asselman N., Schielen R., Barneveld, H.J. en Kok M., 2014. Effect van onzekerheden op de VKS_is de VKS robuust. Deltares memo 1209392-000-VEB-0043, DC-2015667
          - DC-2015_667-1.PDF
        - 178. Kind, J. 2013. Proeve Plangebied Deltaprogramma Rivieren, DC-2015626
          - DC-2015_626-1.PDF
        - 138. 141. Kroekenstoel, D., 2014. De Blokkendoos Rivieren. Beschrijving instrument en opgenomen maatregelen en informatie., DC-2015669
          - DC-2015_669-1.PDF
        - 32. Deltaprogramma, 2014. Werk aan de Delta - DP2015 Synthesedocument Rijn-Maasdelta, DC-2015746
          - DC-2015_746-1.PDF
        - 44. Brinke W. ten - Blueland Consultancy 2013 - Fact Finding Afvoerverdeling Rijn B13.01, DC-2015628
          - DC-2015_628-1.PDF
        - 99. 100. 101. 102. Deltaprogramma Rivieren, 2014. Systeemwerking en bescherming langs de Maas - Onderzoek naar een robuust hoogwaterveiligheidssysteem, DC-2015627
          - DC-2015_627-1.PDF
        - 03. Deltaprogramma Rivieren, 2010. Plan van Aanpak, DC-2015707
          - DC-2015_707-1.PDF
        - 02. MinVenW, 2009. Opdrachtdocument deelprogramma Rivieren., DC-2015706
          - DC-2015_706-1.PDF
        - 133. Kroekenstoel, D., 2014. De Blokkendoosrivieren Beschrijving instrument en opgenomen maatregelen en informatie, DC-2015662
          - DC-2015_662-1.PDF
        - 153. Deltaprogramma rivieren, 2013. Werk aan de Delta - DP2014 Meerlaagsveiligheid een samenvattend overzicht van de resultaten deltaprogramma Rivieren, DC-2015666
          - DC-2015_666-1.PDF
        - 10. 11. Deltaprogramma 2015 Nederland Werk aan de Delta, DC-2015743
          - DC-2015_743-1.PDF
        - 103. Deltaprogramma, 2014. Meerlaagsveiligheid een samenvattend overzicht van de resultaten deltaprogramma Rivieren, DC-2015665
          - DC-2015_665-1.DOCX
        - 168. Stratelligence, 2013. Kosteneffectiviteitsanalyse afvoerverdeling Rijnstragen: Quickscan, DC-2015621
          - DC-2015_621-1.PDF
      - Deltaprogramma DP B6 Synthesedocument 2014 Deelprogramma Rivieren, DC-2015780
        - DC-2015_780-1.PDF
    - Synthesedocument Rijn-Maasdelta. Beschrijving van onderbouwing van de voorgestelde deltabeslissing Rijn-Maasdelta tbv Deltaprogramma 2015, DC374
      - Brondocumenten en literatuur bij synthesedocument deltabeslissing Rijn-Maasdelta, DC375
        - KEA Afvoerverdeling Rijntakken, Stratelligence, maart 2013, DC-20152139
          - DC-2015_2139-1.PDF
        - Nadine Slootjes, Kosten en effecten van waterberging op de Grevelingen, januari 2013, DC-20152157
          - DC-2015_2157-1.PDF
        - Ministerie van I&M, Handreiking toepassing Deltamodel, 2013, DC-20152135
          - DC-2015_2135-1.PDF
        - Deltaprogramma 2015: Deltabeslissingen en voorkeursstrategieën (De beslissingen om Nederland veilig en leefbaar te houden, september 2014), DC-20152133
          - DC-2015_2133-1.PDF
        - KNMI, PBL, CPB, LEI, Deltares; Deltascenario’s voor 2050 en 2100; Nadere uitwerking, 2013, DC-20152134
          - DC-2015_2134-1.PDF
        - R. van der Meij. Overhoogte in Rijnmond-Drechtsteden. Bepaling gebieden waar overhoogte als oversterkte mag worden beschouwd. Deltares rapport, april 2013, DC-20152156
          - DC-2015_2156-1.PDF
        - Deltaprogramma 2013: Mogelijke Strategieën (De weg naar Deltabeslissingen), DC-20152131
          - DC-2015_2131-1.PDF
        - Asselman, N.E.M., Compartimenteringstudie: casestudie Centraal Holland, Deltares, T2513.34. In opdracht van Staatssecretaris van Verkeer en Waterstaat, 2008, DC-20152153
          - DC-2015_2153-1.PDF
        - Deltaprogramma 2014: Kansrijke Strategieën (Kansrijke oplossingen voor opgaven en ambities), DC-20152132
          - DC-2015_2132-1.PDF
        - Van der Vat et al, Gebiedspilot Centraal Holland, Deltares, 2011, DC-20152154
          - DC-2015_2154-1.PDF
        - Keulen, B.A.M en L.H.M van Zuilen, Second Opinion Faalkans Maeslantkering, Integrale Rapport, Horvat & Partners, Rotterdam, 2006, DC-20152151
          - DC-2015_2151-1.PDF
        - Stratelligence, MKBA Grevelingen/Volkerak-Zoommeer, tbv Structuurvisie Grevelingen/Volkerak-Zoommeer, 2014, DC-20152196
          - DC-2015_2196-1.PDF
        - Deltaprogramma 2012: Probleemanalyse (Maatregelen van nu, voorbereiding voor morgen), DC-20152130
          - DC-2015_2130-1.PDF
        - Asselman, N.E.M. en A. de Wit, Nadere verkenning waterveiligheid Centraal Holland: Waterveiligheidsproblematiek dijkring 14 in relatie tot dijkring 15 en 44, Deltares, 2009, DC-20152152
          - DC-2015_2152-1.PDF
        - Nationaal Waterplan 2009 - 2015, DC-20152128
          - DC-2015_2128-1.PDF
        - Deltaprogramma 2011: Werk aan de Delta, investeren in een veilig en aantrekkelijk Nederland, nu en morgen., DC-20152129
          - DC-2015_2129-1.PDF
        - A. Jeuken, J. Kind, J. Gauderis. Eerste generatie oplossingsrichtingen voor klimaatadaptatie in de regio Rijnmond-Drechtsteden, Deltares, 1204302-000, 2011, DC-20152148
          - DC-2015_2148-1.PDF